---
title: "예측방법론 5장"
output: html_notebook
---

### 1. 관련된 패키지 불러오기

```{r, message=FALSE, eval=FALSE, results='hide'}
list_packages = c("forecast", "lubridate", "quantmod", "readxl", "reshape2", "scales", "tidyverse","xts", "zoo", "tseries", "urca","TSA", "FinTS", "fGarch")

new_packages  = list_packages[!(list_packages %in% installed.packages()[,"Package"])]
if(length(new_packages)) install.packages(new_packages)

invisible(lapply(list_packages, library, character.only = TRUE))

```

### 제5장

#### 그림 5-1　로그변환 및 로그차분변환된 상품 소비자물가지수의 추이
```{r}
cpi = read_excel("./data/데이터.xlsx", sheet="소비자물가")
cpi_ts = cpi[,3] %>% ts(start=1985, frequency=12) 

cbind("log(상품 CPI)"=log(cpi_ts), "diff(log(상품 CPI))"=diff(log(cpi_ts))) %>%
autoplot(facets=TRUE) +
    xlab("연도") + ylab("") + ggtitle("") + theme_bw()
```
#### 단위근 검정
#### <프로그램 5-1>
```{r}
cpi_ts %>% log() %>% adf.test()
cpi_ts %>% log() %>% diff() %>% adf.test()
```

#### 그림 5-2　ARMA(1,1) 모형의 시차도표

```{r}
library(TSA)
set.seed(123456)
nn = 200
arma = arima.sim(n=nn, model=list(ar=0.6, ma=0.6))
lag.plot(arma, set.lags = c(1:4), pch = 21, main = "", diag.col = "red")
```

#### 그림 5-3　TAR(1) 모형의 시차도표

```{r}
tar = tar.sim(n=nn, Phi1=c(0,0.5), Phi2=c(0, -0.6), p=1, d=1, sigma1=0.5, thd = -1, sigma2=1)$y
 lag.plot(tar, set.lags = c(1:4), pch = 21, main = "", diag.col = "red")
```

#### 비선형 검정: 표 5-1　키넌검정과 체이검정
```{r}
Keenan.test(arma)
Tsay.test(arma)

Keenan.test(tar)
Tsay.test(tar)

```
####  그림 5-4　종합주가지수 수익률 제곱의 추이와 맥러드–리 검정 결과

```{r}
library(FinTS)
library(TSA)
library(quantmod)
# Yahoo! Finance로터 종합주가지수 종가 데이터 가져오기 
kospi = getSymbols("^KS11", auto.assign = FALSE)[,4]
kospi_r = dailyReturn(kospi)
plot(kospi_r^2, xlab="", ylab="")
```

####  McLeod and Li 검정 

```{r}
McLeod.Li.test(y=kospi_r)
ArchTest(kospi_r, lag=12)
```
#### 그림 5-6　로그변환된 계절조정 GDP와 그 1차 차분계열 추이

```{r}
gdp = read_excel("./data/데이터.xlsx", sheet="GDP")
GDP_SA = ts(gdp[,2]/1000, start=1960, frequency=4)
cbind("log(GDP_SA)"=log(GDP_SA), "diff(log(GDP_SA))"=diff(log(GDP_SA))) %>%
autoplot(facets=TRUE) +
    xlab("연도") + ylab("") + ggtitle("") + theme_bw()
```
#### 그림 5-7　로그변환된 GDP 원계열과 그 1차 및 4차 차분계열 추이

```{r}
gdp = read_excel("./data/데이터.xlsx", sheet="GDP")
GDP = ts(gdp[,3]/1000, start=1960, frequency=4)
cbind("log(GDP)"=log(GDP), "diff(diff(log(GDP)),4)"=diff(diff(log(GDP)),4)) %>%
autoplot(facets=TRUE) +
    xlab("연도") + ylab("") + ggtitle("") + theme_bw()
```

#### 그림 5-8　로그변환된 종합주가지수 차분계열의 상관도표와 부분상관도표

```{r}
kospi = read_excel("./data/데이터.xlsx", sheet="주가지수")

kospi_ts = kospi[,2] %>% ts(start=2004, frequency=12) %>% window(start=2010)

kospi_ts %>% log %>% ur.df(type="trend", selectlags ="BIC") %>% summary
kospi_ts %>% log %>% ur.df(type="trend") %>% summary

kospi_ts  %>% log %>% ggtsdisplay(main="", theme=theme_bw()) 
kospi_ts  %>% log %>% diff %>% ggtsdisplay(main="", theme=theme_bw())
```
#### 그림 5-9 　로그변환된 GDP 원계열의 1차, 4차 차분계열의 상관도표와 부분상관도표

```{r}
gdp = read_excel("./data/데이터.xlsx", sheet="GDP")
GDP = ts(gdp[,3]/1000, start=1960, frequency=4) %>% window(start=2000)  
DL_GDP = diff(diff(log(GDP),4))
DL_GDP %>% ggtsdisplay(main="", theme=theme_bw()) 
```

#### 그림 5-10　로그변환된 종합주가지수의 ARIMA 모형 추정결과
#### <프로그램 5-2>
```{r}
kospi = read_excel("./data/데이터.xlsx", sheet="주가지수")

kospi_ts = kospi[,2] %>% ts(start=2004, frequency=12)  %>% window(start=2010)

kospi_ts  %>% log %>% Arima(order=c(1,1,1))
kospi_ts  %>% log %>% Arima(order=c(0,1,1))
kospi_ts  %>% log %>% Arima(order=c(1,1,0))                            

#kospi_ts  %>% log %>% auto.arima(seasonal = FALSE)
```
#### 그림 5-11　로그변환된 종합주가지수의 ARIMA 모형 과대적합진단
#### <프로그램 5-2> 계속
```{r}
kospi_ts  %>% log %>% Arima(order=c(1,1,1))
kospi_ts  %>% log %>% Arima(order=c(1,1,2))
kospi_ts  %>% log %>% Arima(order=c(2,1,1))                            

kospi_ts %>% log %>% Arima(order=c(1,1,1)) %>% checkresiduals(main="", theme=theme_bw())
```
#### 그림 5-13　로그변환된 종합주가지수 추정모형을 이용한 예측
#### <프로그램 5-2> 계속
```{r}
kospi_ts %>% log %>% Arima(order=c(1,1,1)) %>% forecast(h=12)  %>% plot(main="")
```
####  그림 5-14　일별 종합주가지수 로그수익률의 히스토그램과 정규성 검정

```{r}
library(TSA)
library(tseries)
library(quantmod)
library(fGarch)

s_date = as.Date('2007-01-01')
e_date = as.Date('2022-08-31')

getSymbols("^KS11", from=s_date, to=e_date)

 plot(KS11)
 kospi =KS11$ KS11.Close
 r.kospi = diff(log(kospi))
 r.kospi1 = r.kospi[2:length(r.kospi)] 

 #plot(kospi, main="KOSPI")
 #plot(r.kospi, main="dlog KOSPI")

 hist(r.kospi1, breaks=100, freq=FALSE, main ="", xlab="")
 #qqnorm(r.kospi1)
 #qqline(r.kospi1)
 #jarque.bera.test(na.omit(r.kospi1))
 #kurtosis(r.kospi1)
 #skewness(r.kospi1)
```

#### 그림 5-15　종합주가지수 로그수익률 및 로그수익률 제곱의 상관도표․부분상관도표

```{r}
par(mfrow=c(2,1))
 acf(r.kospi, na.action = na.pass, main ="")
 pacf(r.kospi, na.action = na.pass, main ="")

 acf(r.kospi^2, na.action = na.pass, main ="")
 pacf(r.kospi^2, na.action = na.pass, main ="")
 #McLeod.Li.test(y=r.kospi)
```
#### 그림 5-16　GARCH 모형 추정결과 
#### <프로그램 5-3>
```{r}
library(quantmod)
library(rugarch)

s_date = as.Date('2007-01-01')
e_date = as.Date('2022-08-31')

getSymbols("^KS11", from=s_date, to=e_date)

kospi =KS11$ KS11.Close
r.kospi = diff(log(kospi))

spec3 = ugarchspec(variance.model=list(model="sGARCH", garchOrder=c(1,1)), 
		mean.model=list(armaOrder=c(0,0), include.mean=TRUE),  
		distribution.model="norm")

fit = ugarchfit(data = na.omit(r.kospi), spec = spec3)
fit
plot(fit) # 3번 선택
forc = ugarchforecast(fit, n.ahead=50)
plot(forc) # 3번 선택
#head(sigma(forc))
#head(fitted(forc))
```
